臺灣彰化地方法院刑事判決　　　　　　　　　　　　九十一年度易字第一九號
　　公　訴　人　臺灣彰化地方法院檢察署檢察官
　　被　　　告　丁○○
右列被告因違反電子遊戲場業管理條例等案件，經檢察官提起公訴（九十一年度偵字
第三一三○號），於本院準備程序中，被告就被訴事實為有罪之陳述，經本院合議庭
裁定改依簡式審判程序審理，並判決如左：
    主  文
丁○○共同違反未依電子遊戲場業管理條例之規定辦理營利事業登記，不得經營電子
遊戲場業之規定，處拘役伍拾玖日，如易科罰金，以參佰元折算壹日。
扣案電動賭博機具「大舞台」及「金豹王」各乙台（含ＩＣ板貳塊）並現金新台幣壹
仟零肆拾元均沒收。
    事  實
一、丁○○明知未依電子遊戲場業管理條例規定辦理營利事業登記者，不得經營電子
    遊戲場業，竟未經主管機關核准，且未辦理營利事業登記，即與楊惠如（未據起
    訴）共同基於經營電子遊戲場業之犯意聯絡，自民國九十一年四月二十五日起，
    迄同年五月一日止，在彰化縣員林鎮○○○路四六號楊惠如出資開設而由其擔任
    現場負責人之「Ａ＆Ｄ」ＰＵＢ店內，擅自擺設利用電子操縱以顯示聲光影像、
    圖案、動作之電子遊戲機具「大舞台」及「金豹王」各乙台，而經營電子遊戲場
    業，並與楊惠如及楊惠如僱用擔任為客人兌換零錢及飲料之店員乙○○、丙○○
    （後二人不知未辦理營利事業登記證，故不違反電子遊戲場業管理條例）基於賭
    博之概括犯意聯絡，在上開公眾得出入之場所，連續以前揭電動賭博機具與不特
    定之人賭博財物。其賭博方式係由賭客將新台幣（下同）十元之硬幣投入機具內
    押分，俟啟動機台把玩後，每次可押不等之分數，如押中則可得其所押注分數倍
    數不等之分數，每五百分可兌換店內之飲料一杯，如未押中則分數沒入，賭資則
    歸丁○○、楊惠如所有，而藉此射倖之賭博方式，計算輸贏。嗣於九十一年五月
    一日二十時二十分許，在上址，為警當場查獲，並扣得丁○○所有插電營業中供
    不特定人賭博財物之上開電動賭博機具二台（含ＩＣ板二塊）、在前開機具內之
    現金共一千零四十元。
二、案經彰化縣政府警察局員林分局報告臺灣彰化地方法院檢察署檢察官偵查起訴。
    理  由
一、被告丁○○於準備程序中，就右揭犯罪事實為有罪之陳述，且所犯係死刑、無期
    徒刑、最輕本刑為三年以上有期徒刑以外之罪，經本院合議庭依刑事訴訟法第二
    百七十三條之一第一項之規定，裁定由法官一人獨任進行簡式審判程序，合此敘
    明。
二、右揭犯罪事實，業據被告於本院準備程序中坦承不諱，核與右述ＰＵＢ店店員乙○○、丙○○於警詢及本院調查中證述之情節相符。至上述ＰＵＢ店雖係楊惠如
    出資開設，而非被告開設，固據前述證人乙○○於本院調查中陳明在卷，並為被
    告所是承，惟被告、證人丙○○於警詢中一致供稱被告係該ＰＵＢ店之負責人，
    且扣案電子遊戲機具亦係被告擺設供不特定人賭博財物，迭據被告所是承，則被
    告雖非出資開設該ＰＵＢ店之人，惟其顯係該ＰＵＢ店之現場負責人，當屬無疑
    。此外，復有彰化縣警察局員林分局現場檢查紀錄表乙紙、現場照片三幀、電動
    賭博機具「大舞台」及「金豹王」各乙台（含ＩＣ板二塊）暨在上述機具內之現
    金八百五十元、一百九十元扣案可稽。綜上，本件事證明確，被告犯行，洵堪認
    定，應依法論科。
三、按電子遊戲場業管理條例於八十九年二月三日經總統公布施行，並自同年月五日
    生效，是該條例生效後，設置以電腦方式操縱，產生或顯示聲光影像、圖案、動
    作之電子遊戲機，供不特定人為益智或娛樂之營利事業（同條例第三條、第四條
    參照），應依電子遊戲場業管理條例第十一條之規定辦理營利事業登記，未依該
    條例辦理營利事業登記者，依同條例第十五條之規定，即不得經營電子遊戲場業
    。又按電子遊戲場業管理條例第一條明示「為管理電子遊戲場業，並維護社會安
    寧，善良風俗、公共安全及國民身心健康，特設定本條例」，是該條例立法目的
    之一即在於管理電子遊戲場業。而所謂電子遊戲場業，依該條例第三條規定，係
    指設置電子遊戲機供不特定人益智娛樂之營利事業。換言之，僅須設置電子遊戲
    機供人娛樂以營利者，即屬電子遊戲場業管理條例所指之電子遊戲場業，其規模
    如何則非所問。再者，依該條例第十六條規定，非電子遊戲場業之其他營利事業
    ，不得就其營業場所，「供他人設置」電子遊戲機營業，如違反該條規定，依第
    二十八條規定處行為人新台幣十萬元以上五十萬元以下罰鍰，並限期令其改善，
    是在非電子遊戲場業之其他營利事業場所設置電子遊戲機以營利者，仍屬由該條
  例規範之範疇，益徵該條例所指之電子遊戲場業並不專以設置電子遊戲機供人娛
    樂為限，在非電子遊戲場業之其他營利事業場所設置者仍屬之。是如係在自己經
    營之非電子遊戲場業之營業場所，自己附帶擺設電子遊戲機供人娛樂者，仍屬該
    條例第三條所指之「設置電子遊戲機供不特定人益智娛樂之營利事業」，依該條
    例第十五條規定，仍應辦理營利事業登記後始得營業。換言之，所謂電子遊戲場
    業，僅須有設置電子遊戲機供人為益智娛樂者即屬之（該條例第三條），至其係
    專以提供電子遊戲機供人娛樂或在非電子遊戲場業之營業場所附帶提供電子遊戲
    機供人娛樂，應非所問。從而在非電子遊戲場業之營業場所（如超商、保齡球館
    、紅茶店、撞球場等），附帶擺設電子遊戲機供人娛樂者，仍須依該條例第十五
    條規定辦理營利事業登記後始得擺設，否則，仍應依該條例二十二條論罰。是核
    被告未依電子遊戲場業管理條例規定辦理營利事業登記，仍自九十一年四月二十
    五日起至同年五月一日止，在其擔任現場負責人之「Ａ＆Ｄ」ＰＵＢ店內，擺設
    電子遊戲機具「大舞台」及「金豹王」各乙台而經營電子遊戲場業部分，係違反
    電子遊戲場業管理條例第十五條之規定，應依同條例第二十二條規定論處。又其
    以上開機台與不特定之人賭博財物，核其此部分所為，係犯刑法第二百六十六條
    第一項之賭博罪。另其與楊惠如就右述違反電子遊戲場業管理條例犯行；其與楊
    惠如、楊惠如僱用之店員乙○○、丙○○就上開賭博犯行，皆有犯意之聯絡及行
    為之分擔，均為共同正犯。又其先後多次賭博犯行，時間緊接，所犯又係構成要
    件相同之罪，顯係基於概括犯意反覆為之，為連續犯，應依刑法第五十六條之規
    定以一罪論。再其所犯上開二罪，有方法結果之牽連關係，為牽連犯，應依刑法
    第五十五條之規定，從一重之電子遊戲場業管理條例第二十二條規定處斷。至公
    訴人雖未敘及被告賭博犯行，然賭客押注所得之分數，每五百分可兌換店內之飲
    料一杯之事實，為被告、證人乙○○、丙○○一致供認屬實，則此部分應該當賭
    博犯行，公訴人漏未注意及此，容有未當，惟此部分與起訴書記載之違反電子遊
    戲場業管理條例犯行，有牽連犯之裁判上一罪關係，業如前述，為起訴效力所及
    ，本院自應併予審酌。爰審酌被告曾有二次賭博前科，分經法院判處罰金三千元
    及五千元，有臺灣高等法院被告全國前案紀錄表乙份在卷可稽，素行不佳，仍不
    知悔改，為貪圖私利乃再為本案犯行，在上址擺設電動賭博機具賭博財物對社會
    風氣造成不良影響，惟係於ＰＵＢ內兼營，機台數目僅二台，經營期間尚短，情
    節尚輕，兼衡其犯罪之目的、手段等一切情狀，量處如主文所示之刑，並諭知易
    科罰金之折算標準，以示懲儆。至扣案之「大舞台」及「金豹王」各乙台（含Ｉ
    Ｃ板二塊）係被告所有擺放於現場供不特定人賭博之物，現金一千零四十元係當
    場在前開機具內查獲之物，業據被告於警詢中供承在卷，均係供賭客當場賭博之
    器具或在賭檯或兌換籌碼處之財物，應依刑法第二百六十六條第二項規定，併予
    宣告沒收之。
據上論斷，應依刑事訴訟法第二百七十三條之一第一項、第二百九十九條第一項前段
，電子遊戲場業管理條例第十五條、第二十二條，刑法第十一條前段、第二十八條、
第五十六條、第二百六十六條第一項前段、第二項、第五十五條、第四十一條第一項
前段，罰金罰鍰提高標準條例第一條前段、第二條，判決如主文。
本案經檢察官甲○○到庭執行職務。
中      華      民      國      九十三      年      三      月  十七    日
                                臺灣彰化地方法院刑事第三庭
                      法      官    游  秀  雯
右正本證明與原本無異。
如不服本判決，應於判決送達後十日內，向本院提出上訴狀（須附繕本）。
                                    法院書記官    陳  文  俊
中      華      民      國      九十三      年      三      月  十七    日
附錄本案論罪科刑法條全文：
國刑法第二百六十六條
在公共場所或公眾得出入之場所賭博財物者，處一千元以下罰金。但以供人暫時娛樂
之物為賭者，不在此限。當場賭博之器具與在賭檯或兌換籌碼處之財物，不問屬於犯
人與否，沒收之。
電子遊戲場業管理條例第十五條
未依本條例規定辦理營利事業登記者，不得經營電子遊戲場業。
電子遊戲場業管理條例第二十二條
違反第十五條規定者，處行為人一年以下有期徒刑、拘役或科或併科新臺幣五十萬元
以上二百五十萬元以下罰金。
